【裁判字號】    97,訴,1812
【裁判日期】    980205
【裁判案由】    違反毒品危害防制條例
【裁判全文】
臺灣屏東地方法院刑事判決              97年度訴字第1812號
公  訴  人  臺灣屏東地方法院檢察署檢察官
被      告  甲○○
                    （現在臺灣屏東監獄竹田分監執行中）
上列被告因違反毒品危害防制條例案件，經檢察官提起公訴（97
年度毒偵字第2357號），被告於本院準備程序進行中，就被訴事
實為有罪之陳述，經本院告知簡式審判程序意旨，並聽取當事人
之意見後，本院合議庭裁定由受命法官獨任依簡式審判程序審理
，判決如下：
    主  文
甲○○施用第一級毒品，處有期徒刑拾月。
    事  實
一、甲○○前於民國94年間，因施用毒品案件，經本院裁定送觀
    察勒戒後，認有繼續施用毒品傾向，再經本院裁定送強制戒
    治，迄至95年9 月15日停止其處分釋放，並經臺灣屏東地方
    法院檢察署檢察官以95年度戒毒偵字第75號為不起訴處分確
    定。詎其仍未戒除毒癮，明知海洛因業經公告列為毒品危害
    防制條例之第一級毒品，不得持有、施用，竟基於施用第一
    級毒品之犯意，於97年9 月30日18時許，在高雄縣美濃鎮五
    穀廟某處，以將海洛因粉末摻水置入所有針筒後注射血管之
    方式，施用第一級毒品海洛因1 次。嗣於97年9 月30日20時
    50分許，在高雄縣美濃鎮○○街水德宮前，因另案為警查獲
    ，後經其同意採尿送驗，結果呈現可待因、嗎啡陽性反應，
    始悉上情。
二、案經高雄縣政府警察局旗山分局報告臺灣屏東地方法院檢察
    署檢察官偵查起訴。
    理  由
一、本件被告甲○○所犯係死刑、無期徒刑或最輕本刑為3 年以
    上有期徒刑以外之罪，亦非屬臺灣高等法院管轄第一審之案
    件，其於準備程序中就被訴事實為有罪之陳述，經本院告知
    簡式審判程序之旨，並聽取當事人意見後，經本院合議庭依
    刑事訴訟法第273 條之1 第1 項為裁定，由受命法官獨任進
    行簡式審判程序。又簡式審判程序之證據調查，依刑事訴訟
    法第273 條之2 規定，不受同法第159 條第1 項審判外陳述
    排除之限制；再被告對於卷內各項證據亦不爭執證據能力，
    復無事證顯示有何違法取得或類此瑕疵之情，故卷內所列各
    項證據，自均有證據能力，合先敘明。
二、上揭犯罪事實，業據被告坦承不諱，又其於97年9 月30日為
    警採集之尿液送驗結果，亦呈可待因、嗎啡陽性反應，有臺
    灣檢驗科技股份有限公司於97年10月22日出具之濫用藥物尿
    液檢驗報告、高雄縣政府警察局旗山分局毒品案件嫌犯代號
    與真實姓名對照表各1 紙為憑（見警卷第1 、6 頁）。是認
    被告上開自白與事實相符，足以採信。從而本件事證已明，
    被告犯行洵堪認定，應依法論科。
三、查被告前因施用毒品案件，經法院裁定送觀察勒戒、強制戒
    治執行等情，有上開被告毒品前科與執行情形，及其前案紀
    錄表、刑案資料查註紀錄表各1 份可參，被告於觀察勒戒、
    強制戒治執行完畢後，5 年內再犯本件施用毒品罪，是依毒
    品危害防制條例第23條第2 項之規定，應予依法追訴。按海
    洛因係毒品危害防制條例第2 條第2 項第1 款所定之第一級
    毒品。核被告所為，係犯毒品危害防制條例第10條第1 項之
    施用第一級毒品罪。被告持有第一級毒品海洛因進而施用，
    其持有之低度行為應被施用之高度行為所吸收，不另論持有
    第一級毒品之罪。爰審酌被告早於82年間起，即迭有違反麻
    醉藥品管理條例、肅清煙毒條例等前科，其沈陷毒癮歷時已
    久，復於94年間，經法院裁定送觀察勒戒、強制戒治執行，
    均未見悔改、警惕，猶繼續施用毒品，且甫於97年間接連因
    施用毒品遭到判刑（臺灣高雄地方法院96年度訴字第4469號
    、本院97年度訴字第50號），有上開前案紀錄資料可查，惟
    被告仍未見記取教訓，再度犯下本案，確應責難，惟念此乃
    自戕行為，暨被告犯後坦承犯行、態度尚可等一切情狀，量
    處如主文所示之刑，以示懲儆。
四、末查，被告所有供其犯本件施用第一級毒品罪使用之注射針
    筒，並未扣案，且於查獲前已遭其丟棄而不復存在乙節，業
    經被告於本院審理中供述明確，是已無沒收之必要，爰不宣
    告沒收，併此敘明。
據上論斷，應依刑事訴訟法第273 條之1 第1 項、第299 條第1
項前段，毒品危害防制條例第10條第1 項，判決如主文。
本案經檢察官許大偉到庭執行職務
中    華    民    國    98    年     2     月    5    日
                  刑事第四庭  法  官  江振源
以上正本證明與原本無異
如不服本判決，應於判決送達後10日內向本院提出上訴狀（應附
繕本），其未敘述上訴理由者，應於上訴期間屆滿後20日內補提
理由書狀於本院，上訴於臺灣高等法院高雄分院。
中    華    民    國    98    年     2     月    6    日
                              書記官  潘豐益
附錄本判決論罪科刑法條：
毒品危害防制條例第10條第1項
施用第一級毒品者，處6月以上5年以下有期徒刑。


司法院資訊處製作；財團法人民間司法改革基金會備份。
